【裁判字號】    98,消債更,416
【裁判日期】    981105
【裁判案由】    更生事件
【裁判全文】
臺灣臺北地方法院民事裁定           98年度消債更字第416號
聲  請  人
即債務人    甲○○
上列當事人聲請消費者債務清理事件，本院裁定如下：
    主  文
債務人甲○○自中華民國98年11月5日下午4時起開始更生程序。
命司法事務官進行本件更生程序。
    理  由
一、按法院開始更生程序之裁定，應載明其年、月、日、時，並
    即時發生效力。次按法院裁定開始更生或清算程序後，得命
    司法事務官進行更生或清算程序，必要時得選任律師、會計
    師或其他適當之自然人或法人一人為監督人或管理人。消費
    者債務清理條例第45條第1項、第16條第1項分別定有明文。
二、本件債務人主張：其前因家庭支出龐大情形下，向荷商荷蘭
    銀行股份有限公司台北分公司、渣打國際商業銀行股份有限
    公司、玉山商業銀行股份有限公司、萬泰商業銀行股份有限
    公司、聯邦商業銀行股份有限公司、遠東國際商業銀行股份
    有限公司、中國信託商業銀行股份有限公司、慶豐商業銀行
    股份有限公司、友邦國際信用卡股份有限公司等多家金融機
    構申請信用卡、現金卡、信用貸款，致累積債務達新台幣 (
    下同)2,648,891 元，有不能清償債務情事，後經依金融主
    管機關協調成立之中華民國銀行公會會員辦理消費金融案件
    無擔保債務協商機制與金融機構達成分期還款協議，同意自
    民國96年3月起，分150期以每月還款26,376元方式償債，協
    商當時係任職紐西蘭商新益美亞洲國際有限公司台灣分公司
    ，每月收入平均約50,084元，後因遭受金融風暴衝擊，98年
    1月間經公司以業務縮編逕行裁員，期間失業4個月，經於98
    年7月1日任職樂得環球國際開發有限公司，每月收入約23,2
    00元，聲請人尚得負擔每月基本生活費11,000元、房租7,20
    0元、稅捐及勞健保支出各約1,191元、1,248元，及父親每
    月扶養費3,800元，現無其他兼職工作，實無能力償還銀行
    要求還款金額，因不可歸責於己之事由，致使履行已成立之
    協商內容顯有困難，且其無擔保或無優先權之債務總額未逾
    1200萬元，復未經法院裁定開始清算程序或宣告破產，爰向
    本院聲請更生等語。經查：債務人所主張之上開事實，業據
    提出財產及收入狀況說明書、債權人清冊、債務人清冊、無
    擔保還款計劃書、協議書、財團法人金融聯合徵信中心當事
    人綜合信用報告、債務協商繳款明細、非自願離職證明書、
    在職暨薪資證明書、97、96年度綜合所得稅各類所得資料清
    單、收支明細表、戶籍謄本、租賃契約書、財產歸屬資料清
    單、存摺、營業人銷售額與稅額申報書、保險單、勞工保險
    被保險人投保資料表、96年度所得稅納稅證明書、96、97
    年度保險費繳納證明單等為證，核閱屬實，此外，本件又查
    無債務人有消費者債務清理條例第6條第3項、第8條或第46
    條各款所定駁回更生聲請之事由存在，則債務人聲請更生，
    應屬有據；並依上開規定命司法事務官進行本件更生程序，
    爰裁定如主文。
中    華    民    國    98    年    11    月    5     日
              民事第一庭    法      官  熊志強
上為正本係照原本作成
本件不得抗告
本裁定已於98年11月5日下午4時公告。
中    華    民    國    98    年    11    月    5     日
                            書  記  官  謝盈敏


司法院資訊處製作；財團法人民間司法改革基金會備份。
